【裁判字號】    97,交抗,742
【裁判日期】    970626
【裁判案由】    違反道路交通管理處罰條例
【裁判全文】
臺灣高等法院交通事件裁定       97年度交抗字第742號
抗  告  人
即受處分人  甲○○
上列抗告人因違反道路交通管理處罰條例案件，不服台灣台北地
方法院，中華民國97年5 月30日所為裁定（97年度交聲字第1435
號）提起抗告，本院裁定如下：
    主  文
抗告駁回。
    理  由
一、按汽車行駛於高速公路或快速公路，前後兩車間之行車安全
    距離，在正常天候狀況下，依下列規定：一、小型車：車輛
    速率之每小時公里數值除以二，單位為公尺... 」，高速公
    路及快速公路交通管制規則第六條定有明文。復按汽車行駛
    於高速公路、快速公路或設站管制之道路，不遵使用限制、
    禁止、行車管制及管理事項之管制規則而未保持安全距離者
    ，處汽車駕駛人新臺幣（下同）三千元以上六千元以下罰鍰
    ，道路交通管理處罰條例第三十三條第一項第二款規定甚詳
    ；又依同法第六十三條第一項第一款規定，汽車駕駛人違反
    道路交通管理處罰條例第三十三條第一項之規定者，應記違
    規點數一點。此外，汽車行駛於高速公路上，未保持安全距
    離，嗣為警逕行舉發，而在舉發違反道路交通管理事件通知
    單上所載之應到案日期前聽候裁決，經主管機關調查後仍認
    定其有上開違規行為者，依違反道路交通管理事件統一裁罰
    基準表之規定，需對汽車駕駛人處以三千元之罰鍰。
二、本件抗告人於民國（下同）九十七年二月三日九時五十五分
    許，駕駛車牌號碼二一三六─ＥＦ號自用小客車，行經國道
    三號公路南下九十四點四公里時，以時速一百零三公里行駛
    ，卻未維持規定之五十一點五公尺以上之安全距離，經國道
    公路警察局第六警察隊竹北分隊警員以抗告人有道路交通管
    理處罰條例第三十三條第一項第二款之違規行為掣發內政部
    警政署國道公路警察局公警局交字第ＺＦＣ０六０七一七號
    舉發違反道路交通管理事件通知單予以舉發，嗣受抗告人於
    舉發通知單上所載應到案日期（九十七年三月二十三日）前
    之九十七年二月二十九日向原處分機關即交通部公路總局臺
    北區監理所申訴，原處分機關函請舉發機關調查結果，仍認
    受處分人有上開違規行為，乃依道路交通管理處罰條例第三
    十三條第一項第二款、第六十三條第一項第一款，於九十七
    年五月五日以北監自裁字裁四０─ＺＦＣ０六０七一七號裁
    決書裁處抗告人罰鍰三千元，並記違規點數一點。
三、原法院以抗告人上開違規事實，有採攝照片畫面十二張及放
    大照片一張、舉發違反道路交通管理事件通知單等件在卷可
    證。而經員警查看採證影像，發現抗告人所駕駛之車輛，於
    第一張擷取畫面（右下角顯示錄影時間9:55AM，左下角顯示
    TC37:22:06係攝影機本機所拍攝紀錄時間），抗告人所駕駛
    之車輛一出現即與前車保持不到二十公尺（車道線為白虛線
    ，段長四公尺，間距六公尺，依此換算），亦未發現前車變
    換車道或煞車情事，復有卷附之內政部警政署國道公路警察
    局第六警察局九十七年四月二十九日公警六交字第０九七０
    六七０七七四號書函回覆明確；且觀諸十二張採攝照片，亦
    可明確看出抗告人至少自攝影機本機拍攝時間37:22:06至37
    ：26：12止，均持續未與前車保持五十一點五公尺以上之安
    全距離，因認抗告人違規事實明確，原處分機關裁處抗告人
    罰鍰三千元，並記違規點數一點，核無不合，抗告人之異議
    為無理由，而駁回抗告人異議在案。
四、抗告意旨略以：「採攝相片可能拍到旁邊不打方向燈或變換
    車道切入以後之相片，又抗告人縱有採證警方所述『以不到
    4 秒』均持續未保持安全車距為由認抗告人違規，惟此乃抗
    告人反應慢，交通規則中尚無處罰行車人反應慢之規定，抗
    告確無上開違規行為」云云。
五、經查抗告人有上開違規等情，此有員警採攝相片畫面十二張
    及放大相片乙張，內政部警政署國道公路警察局交字第 ZFC
    ０六０七一七號舉發違反道路交通管理事件通知單，裁決查
    詢表，交通部公路總局台北區監理所97年3月4日北監字第09
    720041 26號函，同所97年3月26日北監字第0972006090號函
    ，內政部警政署國道公路警察局第六警察隊97年3 月19日公
    警交字第0970670526號函（原法院卷7 頁至第13頁、第17頁
    ）在卷可考，而依上開採攝影像所示，抗告人於第一張擷取
    畫面右下角顯示錄影時間9：55M，左下角顯示TC37：22：06
    係攝影機本機所拍攝紀錄時間），抗告人所駕駛之車輛一出
    現即與前車保持不到二十公尺（車道線為白虛線，段長四公
    尺，間距六公尺，依此換算），亦未發現前車變換車道或煞
    車情事，此亦經前揭公路警察局函敘甚明，且觀諸上開十二
    張採攝照片，亦可明確看出抗告人至少自攝影機本機拍攝時
    間37：22：06至37：26：12止，長達四秒間，均持續未與前
    車保持五十一點五公尺以上之安全距離，而上開十二張相片
    並未發現有前車突切入抗告人車道，或抗告人旁車不打方向
    燈變換車道切入之情形。且抗告人長達四秒持續未與前車保
    持五十一點五公尺以上之安全距離，益見其違規之意圖明顯
    ，尚難以此推論抗告人行車反應慢。要之抗告人所辯，殊非
    可採，抗告人違規行為至為明確。原法院以原處分機關並無
    違誤，維持原處分機關對抗告人之裁處，核無不合，抗告意
    旨仍執陳詞，空言否認有違規情事，為無理由，應予駁回。
據上論結，應依道路交通案件處理辦法第26條、刑事訴訟法第41
2條，裁定如主文。
中    華    民    國    97    年    6     月    26    日
                  刑事第三庭  審判長法  官  蔡秀雄
                                    法  官  許宗和
                                    法  官  許文章
以上正本證明與原本無異。
不得再抗告。
                                    書記官  蔡慧娟
中    華    民    國    97    年    6     月    27    日


司法院資訊處製作；財團法人民間司法改革基金會備份。
